臺灣彰化地方法院刑事判決　　　　　　　 95年度易字第578號
公　訴　人　臺灣彰化地方法院檢察署檢察官
被　　　告　子○○
　　　　　　　　　　（現在臺灣雲林第二監獄執行中）
上列被告因竊盜案件，經檢察官聲請以簡易判決處刑（九十五年
度偵字第三０三八號），經本院員林簡易庭（九十五年度員簡字
第二二九號）認不宜以簡易判決處刑，簽移本院刑事庭改依通常
程序審理，及移送併案審理（九十五年度偵字第三四三０、四一
八一、五八一九、五九七八、六０一七、六二七二、七七五五號
），本院判決如下：
    主  文
子○○連續攜帶兇器竊盜，累犯，處有期徒刑壹年肆月。扣案如
附表壹所示之物均沒收之。
    犯罪事實
一、子○○前曾有違反肅清煙毒條例、妨害兵役治罪條例等前科
    ，又於民國九十二年四月十七日、九十二年十一月十六日，
    因竊盜、毒品危害防制條例案件，分別經本院以九十二年度
    易字第三五號、九十二年度訴字第二三九號判決各判處有期
    徒刑九月、十月確定，後上開二確定判決再經本院以九十三
    年度聲字第二七五號裁定合併定其應執行之刑為有期徒刑一
    年五月確定，經送監執行後於九十四年六月八日因縮刑期滿
    執行完畢，並於翌日即九十四年六月九日出監，猶不知悔改
    詎僅因缺錢可供花用，竟基於意圖為自己不法所有之概括犯
    意，或夥同具有意圖為自己不法所有之犯意之癸○○（業經
    本院另案審結）；或夥同亦具有意圖為自己不法所有之概括
    犯意之己○○（亦經本院另案審結）；或由其獨自一人，先
    後於如附表貳所示之時間、地點，分別以如附表貳所示之方
    式，竊取如附表貳所示之庚○○等人之財物得逞（所竊取之
    物品詳如附表貳所示），嗣先後於九十五年三月二十五日
    凌晨一時二十五分，經警在彰化縣員林鎮田中央巷十九弄二
    十四號前，當場查獲。並自其所駕駛之車牌號碼ＣＪ－０三
    一六號自小貨車上起出所竊得之白鐵架二具、白鐵板五片及
    白鐵捲門架一支（業已由庚○○領回）。九十五年四月七
    日下午六時許，經警在彰化縣芬園鄉○○村○○街四三九旁
    ，當場查獲（癸○○已先行逃離）。並自其所駕駛之車牌號
    碼ＣＪ－０三一六號自小貨車上起出所竊得之鋼筋一批（五
    十支，業已由蕭豔仕領回）。九十五年五月二日凌晨一時
    許，經警在彰化縣花壇鄉油車巷二００弄建築工地，當場查
    獲其與己○○二人。並自己○○所駕駛之車牌號碼ＲＢ－九
    七九七號自小貨車上起出所竊得之鋼筋鐵條一噸、鷹架八個
    及電焊機二部（業已由辰○○領回）。九十五年五月十七
    日在己○○住處前，另因己○○竊盜案件為警帶回調查，並
    於同日晚間十一時三十一分製作警訊筆錄時坦承竊取附表貳
    編號四、五所示之物。九十五年六月八日經警通知到彰化
    縣警察局員林分局永靖分駐所訊問時，主動自白其竊取附表
    貳編號六、七、八、九、十所示之物。九十五年六月二十
    八日上午九時五十分許，為警在彰化縣永靖鄉○○村○○路
    ○段六十巷內當場查獲正騎駛車牌號碼ＮＯＲ－五七０號重
    型機車之子○○，並扣得其所有供行竊所用之鑰匙一支。
    九十五年六月二十七日下午二時許，經警發現失竊車牌號碼
    ＱＮ－五０九五號自小貨車，再由子○○帶同至彰化縣員林
    鎮○○里○○路○段七十二巷三十三號後方產業道路起獲該
    部贓車，並扣得屬其所有供行竊所用之鑰匙一支。
二、案經庚○○訴由彰化縣警察局員林分局報請臺灣彰化地方法
    院檢察署檢察官偵查起訴及彰化縣警察局彰化分局、溪湖分
    局、員林分局分別報請臺灣彰化地方法院檢察署檢察官偵查
    後移送併為審理。
    理  由
壹：有關於證據能力部分：
一、本件有關如附表貳編號四、五所示案件，被告於本院審理時
    否認有為此部分之犯行，並主張該九十五年五月十七日二十
    三時三十一分起至九十五年五月十八日一時止之警訊自白係
    因遭警員毆打刑求所致云云。因被告對此部分警訊之自白為
    刑求之抗辯，則本院就此部分自應先於一切為調查。惟查：
　　經本院當庭就被告九十五年五月十七日二十三時三十一分起
　  至九十五年五月十八日一時止之警訊調查筆錄（第一次）為
    勘驗其結果：（見本院九十六年三月九日刑事勘驗筆錄）
    1、採一問一答方式製作筆錄，且不是事先由警察寫好問題
       ，被告依筆錄內容宣讀。
    2、警察有再確認被告所回答的時間、數目、使用工具及載
       運的交通工具。
    3、警察向被告確認是否為自己一人所為，被告回答是他自
       己一人所為。
    4、被告主動說出回收場名稱權紡資源回收場，並向警察說
       「權紡」二字如何寫。
    5、警察再向被告確認丟棄的地點，被告回答說是「八堡圳
       排水溝」。
    6、被告向警察說「找不到了」。
    7、被告有向警方說「請警方查證是否是贓車」。
    8、警方製作筆錄過程，對被告所說仍有質疑，並要求被告
       說明清楚。
    綜觀勘驗警訊筆錄錄音之內容，被告之自白過程並查無任何
    遭刑求之情形，且另經本院詢之被告復供稱：伊沒有去驗傷
    ，也不知道當初打伊之員警為何人，當初刑求的人不是楊春
    祥、蔡清泉這二位製作筆錄的人等語（見本院九十五年十一
    月二十九日審判筆錄），再參酌以經本院當庭質之證人即製
    作警訊筆錄之員警楊春祥、蔡清泉二人亦當庭結證稱：沒有
    對被告刑求等詞（詳見同上審判筆錄），及同該次警訊筆錄
    被告對於如附表所示之竊盜犯行則均矢口否認之，並向警
    員表示：伊懷疑是贓車才告知警方查證；與伊有看見二名男
    子從該車下車又不尋常所以才一併告知警方等情，足認被告
    於九十五年五月十七日二十三時三十一分起至九十五年五月
　　十八日一時止之警訊調查筆錄，應確係出自其自由意識所為
　  ，且係與事實相符，自得為證據，而有證據能力。
二、另本件有關如附表貳編號四、五所示案件，卷證內所涵括之
    供述證據（含書面），公訴人及被告於本院審理時對於此部
    分證據能力均未爭執，是後述有關如附表貳編號四、五所示
　　案件所引用之供述證據（含書面）之證據能力亦均無疑義。
三、本件有關如附表貳編號一、二、三、六、七、八、九、十、
    十一、十二所示案件，全部卷證所涵括之供述證據（含書面
    ）及非供述證據（如扣案之鑰匙二支），公訴人及被告於本
    院審理時對於此部分證據能力均未爭執，且被告於本院審理
    時並當庭表示對於此部分均認罪（見本院九十五年十一月二
    十九日審判筆錄），是後述有關如附表貳編號一、二、三、
　　六、七、八、九、十、十一、十二所示案件所引用全部證據
　  之證據能力均無疑義。
貳：有關於認定犯罪事實部分：
一、訊據被告子○○對於如附表貳編號一、二、三、六、七、八
    、九、十、十一、十二所示之竊盜犯行均坦承不諱，餘則矢
    口否認之（指如附表貳編號四、五部分），並辯稱：伊並沒
    有去偷不鏽鋼欄杆九支，那些地方的不鏽鋼欄杆早就被其他
    人偷了。且警訊時係因為遭到警員毆打刑求才會承認是伊所
    偷云云。然查：依卷附（此係本院因被告之請求依職權所
    函詢）彰化縣員林鎮公所九十六年一月二十六日員鎮建字第
    ０九六０００一二二七號函（內含彰化縣員林鎮公所簽稿會
    核單）內容所示可知：該二處不鏽鋼欄杆自施設後並未有後
    續維修，且證人即員林鎮公所人員寅○○於本院審理時亦到
    庭結證稱：「【審判長問：到底有無人報案失竊（審判長提
    示八堡圳、員林鎮大峰巷護欄照片示並告以要旨）】是經過
    溪湖警方通知，我們才知道失竊。」等語（見本院九十五年
    十一月二十九日審判筆錄），足認被告上開所辯稱：那些地
    方的不鏽鋼護欄早就被其他人偷了乙節顯無足採。再依現
    場指認照片所示：該不鏽鋼欄杆之基座確係由螺絲所固定，
    衡情若非被告所竊何以被告於警訊自白時可供陳：係由伊持
    固定扳手轉開螺絲行竊，益見被告於警訊時之自白係與事實
    相符，而堪採信。是以被告對於附表貳編號四、五部分所為
    之辯解諸情，要均係屬臨訟之砌詞，自無可採。此外，復有
　　如附表貳所示之證據（詳見各該證據出處欄）可資佐證，益
 　 徵被告自白部分核與事實相符，均堪採信。又被告子○○所
    持以行竊用之固定扳手（未扣案）係屬鐵器，在客觀上已足
    以對他人之生命、身體（如頸部、眼睛等）構成威脅，而具
    有危險性，自係屬兇器無誤。另經本院當庭詢之被告亦坦承
    ：是因為想施用毒品及供生活費用才會去行竊等語（詳見本
    院九十五年十一月二十九日審判筆錄），顯見被告確有為自
    己不法所有之意圖甚明，本件事證明確，被告犯行均洵堪認
    定。
二、查我國刑法於九十四年二月二日修正公布，九十五年七月一
    日施行（下稱新法；修正前刑法下稱舊法）後，依最高法院
    九十五年度第八次刑事庭會議決議之決議內容，有關新舊法
    之適用原則如下：
　(一)新法第二條第一項之規定，係規範行為後法律變更所生新舊
    法律比較適用之準據法，於新法施行後，應適用新法第二條
    第一項之規定，為「從舊從輕」之比較。
  (二)基於罪刑法定原則及法律不溯及既往原則，行為之處罰，以
    行為時之法律有明文規定者為限，必行為時與行為後之法律
    均有處罰之規定，始有新法第二條第一項之適用。
  (三)比較時應就罪刑有關之共犯、未遂犯、想像競合犯、牽連犯
    、連續犯、結合犯，以及累犯加重、自首減輕暨其他法定加
    減原因（如身分加減）與加減例等一切情形，綜其全部罪刑
    之結果而為比較。
  (四)從刑附屬於主刑，除法律有特別規定者外，依主刑所適用之
    法律。
三、按裁判上之一罪其一部分犯罪既已因案被發覺，雖在檢察官
　　或司法警察官訊問中被告陳述其未發覺之部分犯罪行為，並
　  不符合刑法第六十二條之規定，不應認有自首之效力（最高
    法院七十三年二月二十一日，七十三年度第二次刑事庭會議
　　決議二決議意旨參見）。是以被告既係先於九十五年三月二
　  十五日凌晨一時二十五分，經警在彰化縣員林鎮田中央巷十
    九弄二十四號前，當場查獲。並自其所駕駛之車牌號碼ＣＪ
    －０三一六號自小貨車上起出所竊得之白鐵架二具、白鐵板
    五片及白鐵捲門架一支，雖被告嗣後有部分竊盜案件，係經
    警通知到案訊問時，坦承其他竊盜，然依上揭說明，則被告
    就其所犯連續竊盜之犯行仍無自首之適用，先予敘明。
四、按共同實施犯罪行為之人，在合同意思範圍以內，各自分擔
    犯罪行為之一部，相互利用他人之行為，以達其犯罪之目的
    者，即為共同正犯，應對於全部所發生之結果，共同負責（
    最高法院九十年度臺上字第一六八二號刑事判決意旨參照）
    又按刑法第三百二十一條第一項第三款之攜帶兇器竊盜罪，
    係以行為人攜帶兇器竊盜為其加重條件，此所謂兇器，其種
    類並無限制，凡客觀上足對人之生命、身體、安全構成威脅
    ，具有危險性之兇器均屬之，且祇須行竊時攜帶此種具有危
    險性之兇器為已足，並不以攜帶之初有行兇之意圖為必要（
    最高法院七十九年度台上字第五二五三號判例要旨可供參照
    ）；另按兇器不論係於未行竊前即攜帶持有或在竊盜現場臨
    時持以行竊，均應論以攜帶兇器竊盜【七十五年十一月二十
    五日（七五）廳刑一字第九九五號函研究意見參見】。故核
    被告子○○就附表貳編號一、二、三、六、七、八、九、十
　  、十一、十二所為，均係犯刑法第三百二十條第一項之普通
    竊盜罪；另被告子○○就附表貳編號四、五所為，則係犯刑
    法第三百二十一條第一項第三款之攜帶兇器竊盜罪。本件被
    告行為後，刑法關於共同正犯、連續犯、累犯等規定均有修
    正，依前揭最高法院九十五年度第八次刑事庭會議決議內容
    ，應綜其全部罪刑之結果而為比較後，始得判斷應適用新法
    或舊法，經本院為如附表肆所示之比較後，認本件依刑法第
    二條第一項前段，就以下共同正犯、連續犯及累犯等適用，
    應依舊法。被告子○○與癸○○二人間就附表貳編號二部分
    之普通竊盜犯行；與被告子○○與己○○二人間就附表貳編
    號三、八、九、十部分之普通竊盜犯行，各有犯意聯絡及行
    為分擔，各為共同正犯。又被告先後十次普通竊盜既遂犯行
    與二次攜帶兇器竊盜既遂犯行，均時間緊接，所犯構成要件
    相同，顯係基於概括犯意反覆為之，為連續犯，應依修正刪
    除前刑法第五十六條規定，論以一攜帶兇器竊盜既遂罪，並
    加重其刑。另公訴人雖未敘及被告附表貳編號二、三、四、
    五、六、七、八、九、十、十一、十二之普通竊盜與攜帶兇
    器竊盜之犯行（即檢察官移送併案之九十五年度偵字第三四
    三０、四一八一、五八一九、五九七八、六０一七、六二七
　　二、七七五五號部分），惟此併案部分之普通竊盜與攜帶兇
  　器竊盜犯行與檢察官起訴部分，不僅時間緊接，且手段亦相
    同，有連續犯（指修正刪除前）裁判上一罪關係，為起訴效
    力所及，本院自得併予審理，附此敘明。末查被告前曾於九
    十二年四月十七日、九十二年十一月十六日，因竊盜、毒品
    危害防制條例案件，分別經本院以九十二年度易字第三五號
    、九十二年度訴字第二三九號判決各判處有期徒刑九月、十
    月確定，後上開二確定判決再經本院以九十三年度聲字第二
    七五號裁定合併定其應執行之刑為有期徒刑一年五月確定，
    經送監執行後於九十四年六月八日因縮刑期滿執行完畢，並
    於翌日即九十四年六月九日出監，有臺灣彰化地方法院檢察
    署刑案資料查註紀錄表、臺灣高等法院被告前案紀錄表及臺
    灣高等法院在監在押全國紀錄表各一份附卷可稽，被告前受
    有期徒刑執行完畢，於五年以內再犯本件有期徒刑以上之罪
    ，為累犯，應依刑法第四十七條規定遞加重其刑。爰審酌被
    告之平日素行非屬良好、被告犯罪之動機與目的均僅為貪圖
    一已之私利、竊盜之次數、持固定扳手行竊之犯罪手段、所
    竊得財物之價值、對社會治安所生危害之程度甚巨及犯罪後
    之態度等一切情狀，量處如主文所示之刑，以資懲儆。
五、扣案之鑰匙二支，均係被告所有供本件附表貳編號十一、十
    二所示之犯罪所用之物，亦據被告於本院審理時供承在卷，
    爰均依法予宣告沒收之。至未扣案之固定扳手一支，雖係供
    被告犯附表貳編號四、五所示之罪所用之物，然並查無任何
    積極之證據足以證明該固定扳手一支係屬被告所有，又非屬
    違禁物，核與沒收之要件不符，爰不予宣告沒收之，併此敘
    明。
六、另臺灣彰化地方法院檢察署檢察官於九十五年七月十二日以
    彰檢榮勇九五偵五八一九字第二九二七三號函移送：被告子
    ○○另涉犯如附表所示之二次竊盜犯行，而認被告此部分
    所為亦涉犯刑法第三百二十條第一項之普通竊盜罪，且與
    本件被告所涉犯如附表貳編號一所示之普通竊盜罪間，具有
    連續犯之裁判上一罪關係，故請求移送併案審理（案號：臺
    灣彰化地方法院檢察署九十五年度偵字第五八一九號）。然
    按提起公訴應由檢察官向管轄法院提出起訴書為之。刑事訴
    訟法第二百六十四條第一項定有明文。是以檢察官於提起公
    訴後，另以函片將被告之犯罪事實移送法院聲請併案審理，
    除該移送之犯罪事實與已經起訴部分間有實質上一罪或裁判
    上一罪關係，為起訴效力所及，受訴法院應予合一審判外，
    並不具起訴之效力，法院自毋庸予以審判（參照最高法院八
    十九年度臺上字第一八二五號判決意旨）。然查：上開檢察
    官所函移請求本院併案審理之如附表所示之二次竊盜犯行
    ，經本院詢之被告則矢口否認有為附表所示之二次竊盜犯
    行，且被告於警訊時亦否認附表所示之二次竊盜犯行係其
    所為，而被害人戊○○、乙○○二人於警訊中亦無指認被告
    即為行竊之人，在本院查無其他直接、明確、積極之相關證
    據佐證下，實尚難認被告係基於概括之犯意而為之。綜上，
    揆之前揭最高法院判決意旨，應認檢察官所併辦之如附表
    所示之二次竊盜犯行部分與本案上開論罪科刑部分無何連續
    犯裁判上一罪之關係，本院自無從併審前開如附表所示之
    竊盜犯行，該如附表所示之二次竊盜部分，自應退由承辦
    檢察官另行依法處理，末此敘明。
據上論斷，應依刑事訴訟法第四百五十二條、第二百九十九條第
一項前段，刑法第二條第一項前段、修正前刑法第五十六條、刑
法第三百二十一條第一項第三款、修正前刑法第四十七條、第三
十八條第一項第二款，判決如主文。
本案經檢察官吳宗達到庭執行職務。
中　　華　　民　　國　九十六　年　　四　　月　  四  　日
                  刑事第五庭  審判長法  官  許旭聖
                                    法  官  吳俊螢
                                    法  官  簡婉倫
以上正本證明與原本無異。
如不服本判決，應於判決送達後十日內，向本院提出上訴狀（須
附繕本），上訴於臺灣高等法院臺中分院。
中　　華　　民　　國　九十六　年　　四　　月　  四  　日
                      　　          書記官  黃幼華
附錄論罪科刑法條全文：
刑法第三百二十條第一項：
意圖為自己或第三人不法之所有，而竊取他人之動產者，為竊盜
罪，處五年以下有期徒刑、拘役或五百元以下罰金。
刑法第三百二十一條：
犯竊盜罪而有左列情形之一者，處六月以上五年以下有期徒刑：
一、於夜間侵入住宅或有人居住之建築物、船艦，或隱匿其內而
    犯之者。
二、毀越門扇、牆垣或其他安全設備而犯之者。
三、攜帶兇器而犯之者。
四、結夥三人以上而犯之者。
五、乘火災、水災或其他災害之際而犯之者。
六、在車站或埠頭而犯之者。
前項之未遂犯，罰之。
附  表  壹：（均係屬被告子○○所有）
編號
一、鑰匙壹支。
二、鑰匙壹支。
附  表  貳：
┌──┬───────┬────────┬───┬──────┬──────┬──────┐
│編號│時間          │地點            │被害人│失竊物品    │犯罪方式    │證據出處    │
├──┼───────┼────────┼───┼──────┼──────┼──────┤
│一  │95年3月25日凌 │彰化縣員林鎮田中│庚○○│白鐵架2具、 │由被告子○○│被告警詢及│
│    │晨1時25分許   │央巷19弄24號前  │      │白鐵板5片、 │駕駛向不知情│  偵訊中自白│
│    │              │                │      │白鐵捲門架1 │之友人張政宜│  。        │
│    │              │                │      │支          │所借得之車牌│告訴人張育│
│    │              │                │      │            │號碼ＣＪ－０│　誠於警訊中│
│    │              │                │      │            │三一六號自小│　及本院準備│
│    │              │                │      │            │貨車，徒手自│　程序時之指│
│    │              │                │      │            │車牌號碼ＮＹ│　述。      │
│    │              │                │      │            │－八九九三號│贓物認領保│
│    │              │                │      │            │自小貨車後車│  管單1張。 │
│    │              │                │      │            │斗上竊得。  │現場查獲照│
│    │              │                │      │            │            │  片6張。   │
│    │              │                │      │            │            │            │
│    │              │                │      │            │            │            │
├──┼───────┼────────┼───┼──────┼──────┼──────┤
│二  │95年4月7日下午│彰化縣芬園鄉進芬│祥益營│鋼筋50支（合│由被告子○○│被告警詢自│
│    │4 時30分許    │村大彰路4段25公 │造有限│計重1500公斤│駕駛向不知情│  白。      │
│    │              │里處            │公司  │，約值新臺幣│之友人張政宜│證人即祥益│
│    │              │                │      │三萬元）    │所借得之車牌│  營造有限公│
│    │              │                │      │            │號碼ＣＪ－０│  司之工地主│
│    │              │                │      │            │三一六號自小│  任蕭豔仕警│
│    │              │                │      │            │貨車，夥同詹│　訊中及於本│
│    │              │                │      │            │仁義二人，並│　院準備程序│
│    │              │                │      │            │由被告子○○│　時之指述。│
│    │              │                │      │            │留在貨車上擔│贓物認領保│
│    │              │                │      │            │任把風，再由│  管單1張。 │
│    │              │                │      │            │癸○○下車以│現場查獲照│
│    │              │                │      │            │徒手之方式竊│  片影本6張 │
│    │              │                │      │            │得（後癸○○│  。        │
│    │              │                │      │            │先行逃離）。│證人即共犯│
│    │              │                │      │            │            │癸○○於本院│
│    │              │                │      │            │            │審理時之結證│
│    │              │                │      │            │            │。          │
├──┼───────┼────────┼───┼──────┼──────┼──────┤
│三  │95年5月2日凌晨│彰化縣花壇鄉油車│辰○○│鋼筋鐵條1噸 │由被告騎駛機│被告警詢及│
│    │1時許         │巷200弄建築工地 │      │鷹架8個     │車，己○○則│　偵查中之自│
│    │              │（即彰化縣花壇鄉│      │電焊器2部   │駕駛車牌號碼│　白。      │
│    │              │新金墩五八八地號│      │（合計約值新│ＲＢ－九七九│證人即共同│
│    │              │）              │      │臺幣六萬元）│七號自小貨車│　被告己○○│
│    │              │                │      │            │同行到現場以│　於警詢及偵│
│    │              │                │      │            │徒手之方式竊│　查中之自白│
│    │              │                │      │            │得。        │  。        │
│    │              │                │      │            │            │被害人粘混│
│    │              │                │      │            │            │　錦警訊中及│
│    │              │                │      │            │            │　本院審理時│
│    │              │                │      │            │            │　之指述。  │
│    │              │                │      │            │            │贓物認領保│
│    │              │                │      │            │            │　管單1張。 │
│    │              │                │      │            │            │現場查獲照│
│    │              │                │      │            │            │  片影本6張 │
│    │              │                │      │            │            │  。        │
├──┼───────┼────────┼───┼──────┼──────┼──────┤
│四  │95年5月10日凌 │彰化縣員林鎮八堡│員林鎮│不鏽鋼欄杆5 │由被告子○○│被告警訊中│
│    │晨3時許       │圳湖排21左分16電│公所  │支（後因權紡│攜帶其所有、│  之自白。  │
│    │              │線桿旁          │      │資源回收場拒│質地堅硬、客│證人即彰化│
│    │              │                │      │收，而丟棄在│觀上足以危害│　縣員林鎮公│
│    │              │                │      │八堡圳大排水│他人身命、身│　所職員蕭允│
│    │              │                │      │溝）        │體安全，可做│　泰於警詢中│
│    │              │                │      │            │兇器使用之固│　及本院審理│
│    │              │                │      │            │定扳手（未扣│　時之陳述。│
│    │              │                │      │            │案）竊取。  │現場指認照│
│    │              │                │      │            │            │　片2張。   │
│    │              │                │      │            │            │彰化縣員林│
│    │              │                │      │            │            │  鎮公所96年│
│    │              │                │      │            │            │  1月26日員 │
│    │              │                │      │            │            │  鎮建字第09│
│    │              │                │      │            │            │  00000000號│
│    │              │                │      │            │            │  函（含彰化│
│    │              │                │      │            │            │  縣員林鎮公│
│    │              │                │      │            │            │  所簽稿會核│
│    │              │                │      │            │            │  單）。    │
├──┼───────┼────────┼───┼──────┼──────┼──────┤
│五  │95年5月10日凌 │彰化縣員林鎮大峰│員林鎮│不鏽鋼欄杆4 │由被告子○○│被告警訊中│
│    │晨4時許       │巷大寶之8電線桿 │公所  │支（後因權紡│攜帶其所有、│  之自白。  │
│    │              │旁              │      │資源回收場拒│質地堅硬、客│證人即彰化│
│    │              │                │      │收，而丟棄在│觀上足以危害│　縣員林鎮公│
│    │              │                │      │八堡圳大排水│他人身命、身│　所職員蕭允│
│    │              │                │      │溝）        │體安全，可做│　泰於警詢中│
│    │              │                │      │            │兇器使用之固│　及本院審理│
│    │              │                │      │            │定扳手（未扣│　時之陳述。│
│    │              │                │      │            │案）竊取。  │現場指認照│
│    │              │                │      │            │            │　片4張。   │
│    │              │                │      │            │            │彰化縣員林│
│    │              │                │      │            │            │  鎮公所96年│
│    │              │                │      │            │            │  1月26日員 │
│    │              │                │      │            │            │  鎮建字第09│
│    │              │                │      │            │            │  00000000號│
│    │              │                │      │            │            │  函（含彰化│
│    │              │                │      │            │            │  縣員林鎮公│
│    │              │                │      │            │            │  所簽稿會核│
│    │              │                │      │            │            │  單）。    │
│    │              │                │      │            │            │            │
├──┼───────┼────────┼───┼──────┼──────┼──────┤
│六  │95年5月21日凌 │彰化縣員林鎮大明│丁○○│車牌號碼RU-8│由被告趁被害│被告警訊中│
│    │晨3時許       │里員集路1段122號│      │760號自用小 │人丁○○車門│  之自白。  │
│    │              │旁空地          │      │貨車（約值新│未鎖，打開車│被害人施鴻│
│    │              │                │      │臺幣五萬元）│門，進入車內│  烈警訊中之│
│    │              │                │      │            │，以車內原有│  指述。    │
│    │              │                │      │            │之鐵片啟動竊│失竊車輛照│
│    │              │                │      │            │取得手。    │  片1張。   │
│    │              │                │      │            │            │現場指認照│
│    │              │                │      │            │            │  片2張。   │
│    │              │                │      │            │            │贓物認領保│
│    │              │                │      │            │            │  管單1紙。 │
├──┼───────┼────────┼───┼──────┼──────┼──────┤
│七  │95年5月21日凌 │彰化縣大村鄉大村│卯○○│車用電池10顆│由被告騎駛車│被告子○○│
│    │晨4時許       │村大智路1段163號│      │            │牌號號ＫＷＰ│　警詢之自白│
│    │              │對面空地        │      │            │－八八五號重│被害人賴明│
│    │              │                │      │            │型機車，以徒│　宗警訊時之│
│    │              │                │      │            │手之方式竊取│　指述。    │
│    │              │                │      │            │，並載運至彰│現場指認照│
│    │              │                │      │            │化縣埔心鄉以│　片1張。   │
│    │              │                │      │            │新臺幣一千二│            │
│    │              │                │      │            │百元賣出得款│            │
│    │              │                │      │            │以供花用。  │            │
├──┼───────┼────────┼───┼──────┼──────┼──────┤
│八  │95年5月25日凌 │彰化縣員林鎮山腳│壬○○│白鐵架1具（ │由被告夥同張│同案共犯張│
│    │晨3時許       │路3段228巷旁空地│      │約值新臺幣三│志榮駕駛車牌│　志榮警訊時│
│    │              │                │      │萬元）      │號碼ＲＢ－九│  之供述。  │
│    │              │                │      │            │七九七號自小│被告警詢之│
│    │              │                │      │            │貨車，以徒手│  自白。    │
│    │              │                │      │            │之方式竊取，│被害人黃文│
│    │              │                │      │            │後並變賣得款│  輝警訊時之│
│    │              │                │      │            │新臺幣4000元│  指述。    │
│    │              │                │      │            │以供花用。  │現場指認照│
│    │              │                │      │            │            │  片1張。   │
├──┼───────┼────────┼───┼──────┼──────┼──────┤
│九  │95年5月26日凌 │彰化縣員林鎮山腳│辛○○│白鐵架1具（ │由被告夥同張│同案共犯張│
│    │晨3時許       │路3段228巷旁空地│      │約值新臺幣三│志榮駕駛車牌│　志榮警訊時│
│    │              │                │      │萬元）      │號碼ＲＢ－九│  之供述。  │
│    │              │                │      │            │七九七號自小│被告警詢之│
│    │              │                │      │            │貨車，以徒手│  自白。    │
│    │              │                │      │            │之方式竊取，│被害人黃文│
│    │              │                │      │            │後並變賣得款│  典警訊時之│
│    │              │                │      │            │新臺幣4000元│  指述。    │
│    │              │                │      │            │以供花用。  │現場指認照│
│    │              │                │      │            │            │  片1張。   │
├──┼───────┼────────┼───┼──────┼──────┼──────┤
│十  │95年5月31日凌 │彰化縣員林鎮溝皂│甲○○│白鐵冰櫃1具 │由被告夥同張│同案共犯張│
│    │晨2時許       │里員集路2段385號│      │（約值新臺幣│志榮駕駛車牌│　志榮警訊時│
│    │              │旁空地          │      │十萬元）    │號碼ＲＢ－九│  之供述。  │
│    │              │                │      │            │七九七號自小│被告警詢之│
│    │              │                │      │            │貨車，以徒手│  自白。    │
│    │              │                │      │            │之方式竊取，│被害人李進│
│    │              │                │      │            │後並變賣得款│益警訊時及本│
│    │              │                │      │            │新臺幣4000元│院審理時之指│
│    │              │                │      │            │以供花用。  │述。        │
│    │              │                │      │            │            │現場指認照│
│    │              │                │      │            │            │片1張。     │
├──┼───────┼────────┼───┼──────┼──────┼──────┤
│十一│95年6月26日凌 │彰化縣社頭鄉橋頭│丑○○│車牌號碼NOR-│由被告持自備│被告警訊時│
│    │晨3時許       │村員集路3段270號│      │570號重型機 │屬其所有之鑰│  之自白。  │
│    │              │前空地          │      │車（約值新臺│匙一支（已扣│被害人劉俊│
│    │              │                │      │幣一萬元）  │案）竊取得手│  宏警訊時之│
│    │              │                │      │            │。          │  指述。    │
│    │              │                │      │            │            │贓物認領保│
│    │              │                │      │            │            │  管單1張。 │
│    │              │                │      │            │            │車輛竊盜、│
│    │              │                │      │            │            │  車牌失竊資│
│    │              │                │      │            │            │  料個別查詢│
│    │              │                │      │            │            │  表、查詢車│
│    │              │                │      │            │            │輛認可資料。│
│    │              │                │      │            │            │彰化縣警察│
│    │              │                │      │            │            │  局車輛車牌│
│    │              │                │      │            │            │  尋獲電腦輸│
│    │              │                │      │            │            │  入單。    │
│    │              │                │      │            │            │照片2張。 │
│    │              │                │      │            │            │鑰匙一支扣│
│    │              │                │      │            │            │  案。      │
│    │              │                │      │            │            │            │
│    │              │                │      │            │            │            │
│    │              │                │      │            │            │            │
├──┼───────┼────────┼───┼──────┼──────┼──────┤
│十二│95年6月27日凌 │彰化縣永靖鄉瑚璉│丙○○│車牌號碼QN-5│由被告持自備│被告警詢之│
│    │晨3時許       │村新興路12號前  │      │095 自小貨車│屬其所有之鑰│　自白。    │
│    │              │                │      │（約值新臺幣│匙一支（已扣│被害人邱世│
│    │              │                │      │八萬元）    │案）竊取得手│　賓警訊時及│
│    │              │                │      │            │。          │　本院審理時│
│    │              │                │      │            │            │　之指述。  │
│    │              │                │      │            │            │車輛車牌失│
│    │              │                │      │            │            │　竊作業查獲│
│    │              │                │      │            │            │　車輛認可資│
│    │              │                │      │            │            │　料。      │
│    │              │                │      │            │            │現場指認照│
│    │              │                │      │            │            │　片2張。   │
│    │              │                │      │            │            │贓物認領保│
│    │              │                │      │            │            │  管單1張。 │
│    │              │                │      │            │            │鑰匙一支扣│
│    │              │                │      │            │            │  案。      │
│    │              │                │      │            │            │            │
└──┴───────┴────────┴───┴──────┴──────┴──────┘
附  表  ：
┌──┬───────┬────────┬───┬──────┬──────┐
│編號│時間          │地點            │被害人│失竊物品    │犯罪方式    │
├──┼───────┼────────┼───┼──────┼──────┤
│一  │95年5月15日17 │彰化縣社頭鄉新厝│戊○○│車號TSU-548 │子○○持自備│
│    │時許          │里員集路4段737之│      │號輕型機車  │鑰匙竊取    │
│    │              │1號             │      │            │            │
├──┼───────┼────────┼───┼──────┼──────┤
│二  │95年5月16日6時│彰化縣社頭鄉廣興│乙○○│車號8V-8462 │子○○持自備│
│    │許            │村中興路64號前  │      │號自用小貨車│鑰匙竊取    │
└──┴───────┴────────┴───┴──────┴──────┘
附  表  肆：
┌──┬─────┬─────────────────────────┐
│編號│修正事項  │  以各別修正事項討論新、舊法之比較適用            │
├──┼─────┼─────────────────────────┤
│ 一 │共同正犯部│刑法第二十八條有關共同正犯之規定，僅作文字修正，對│
│    │分        │於狹義共同正犯（指有犯意聯絡及行為分擔之數行為人）│
│    │          │之認定，不生任何影響，依刑法第二條第一項前段之規定│
│    │          │，應適用舊法之規定。                              │
├──┼─────┼─────────────────────────┤
│ 二 │連續犯部分│被告行為後，刑法第五十六條連續犯之規定，業經刪除，│
│    │          │而本件被告全部行為均在舊法時期，雖裁判在新法時，惟│
│    │          │修正前刑法第五十六條有關連續犯之規定，係將反覆實施│
│    │          │之同類複數犯罪行為論以一罪，並得加重其刑至二分之一│
│    │          │。而修正後已刪除連續犯之規定，在實務上將視各種具體│
│    │          │犯罪類型，對於反覆實施之同類複數犯罪行為，或評價為│
│    │          │一罪，或評價為併罰之數罪（參照該條修法理由）。若評│
│    │          │價為數罪而分別科處，顯對被告更為不利，依刑法第二條│
│    │          │第一項前段之規定，自應適用修正前刑法第五十六條之規│
│    │          │定較有利於被告。                                  │
├──┼─────┼─────────────────────────┤
│ 三 │累犯部分  │刑法第四十七條有關累犯之規定，修正後刑法第四十七條│
│    │          │第一項限制以故意再犯者為限，方成立累犯，而本件被告│
│    │          │之竊盜犯行本即屬「故意」再犯，故修法前後之規定，對│
│    │          │本件被告累犯之認定，不生任何影響，依刑法第二條第一│
│    │          │項前段之規定認修正前刑法第四十七條之規定，對行為人│
│    │          │有利。                                            │
├──┴─────┴─────────────────────────┤
│總結：本案經綜合前開結果，再參酌以法律不得割裂適用之原則，認仍應適用│
│舊法之規定。                                                        │
└──────────────────────────────────┘
